【裁判字號】    95,訴,3878
【裁判日期】    951220
【裁判案由】    毒品危害防制條例
【裁判全文】
臺灣高雄地方法院刑事判決              95年度訴字第3878號
公  訴  人  臺灣高雄地方法院檢察署檢察官
被      告  甲○○
上列被告因毒品危害防制條例案件，經檢察官提起公訴（95年度
毒偵字第6624號），被告於本院準備程序中為有罪之陳述，經合
議庭裁定由受命法官依簡式審判程序獨任審理，本院判決如下：
    主  文
甲○○施用第一級毒品，累犯，處有期徒刑拾月。又施用第二級
毒品，累犯，處有期徒刑伍月，應執行有期徒刑壹年貳月。
    事  實
一、甲○○前於民國89年間因施用毒品案件，經本院以89年毒聲
    字第8124號裁定送觀察、勒戒後，認有繼續施用毒品之傾向
    ，經以89年毒聲字第8820號裁定令入戒治所施以強制戒治，
    於戒治期間，因戒治成效經評定為合格，認無繼續戒治之必
    要，經本院以90年度毒聲字第1800號裁定停止戒治，所餘戒
    治期間付保護管束，並於90年11月13日保護管束期滿執行完
    畢；繼於93年間復因施用毒品案件，經本院以93年度訴字第
    338 號判處應執行有期徒刑9 月確定，入監服刑，於94年6
    月30日縮刑期滿。詎甲○○仍未戒除毒癮，明知海洛因、甲
    基安非他命業經公告列為毒品危害防制條例第2 條第2 項之
    第一級、第二級毒品，不得非法持有、施用，竟於前開強制
    戒治執行完畢釋放後之5 年內，基於施用第一、二級毒品之
    犯意，於95年7 月3 日晚上8 時許，在高雄縣林園鄉港埔村
    之海邊，以將海洛因粉末摻入香菸內吸食；甲基安非他命則
    置於玻璃吸食器內，用火燒烤加熱後，吸食其霧化氣體之方
    式，各施用海洛因及甲基安非他命1 次。嗣於95年7 月5 日
    凌晨1 時45分許，因係施用毒品列管人口，經警通知到案接
    受採集尿液送驗後，呈嗎啡及甲基安非他命陽性反應，始悉
    上情。
二、案經高雄縣政府警察局林園分局報告臺灣高雄地方法院檢察
    署檢察官偵查後起訴。
    理  由
一、按本件被告甲○○所犯係死刑、無期徒刑、最輕本刑為3 年
    以上有期徒刑以外之罪，其於準備程序就前揭被訴事實為有
    罪之陳述，經受命法官告知簡式審判程序之旨，並聽取其與
    公訴人之意見後，本院認無不得或不宜改依簡式審判程序進
    行之處，爰依刑事訴訟法第273 條之1 第1 項、第284 條之
    1 ，裁定本件由受命法官獨任進行簡式審判程序，合先敘明
    。
二、上揭事實，業據被告於本院審理中自白不諱，而其經警通知
    到案所採取之尿液，經送請檢驗結果，呈施用海洛因、甲基
    安非他命後代謝而出之嗎啡及甲基安非他命陽性反應，有長
    榮大學95年7 月19日確認報告及列管毒品人口尿液檢體採集
    送驗紀錄表各1 紙在卷可參，被告上開自白核與事實相符，
    自可採為認定事實之證據。又被告有事實欄所載經觀察、勒
    戒及強制戒治執行完畢之情，有卷附臺灣高等法院被告前案
    紀錄表1 份可按。從而，被告於強制戒治執行完畢釋放後，
    5 年內再犯本件施用第一級毒品海洛因、第二級毒品甲基安
    非他命犯行，洵堪認定，本件事證明確，自應依法論科。
三、查海洛因、甲基安非他命分屬毒品危害防制條例第2 條第2
    項所稱之第一、二級毒品，不得持有、施用。被告竟分別持
    之以施用，核其所為，係犯毒品危害防制條例第10條第1 項
    之施用第一級毒品罪、同條第2 項之施用第二級毒品罪。被
    告施用毒品前後持有該毒品之低度行為，應被其施用之高度
    行為所吸收，不另論罪。被告所犯上開二罪之間，犯意各別
    ，行為互殊，應予分論併罰。另被告曾於93年間因施用毒品
    案件，經本院以93年度訴字第338 號判處應執行有期徒刑9
    月確定，入監服刑，於94年6 月30日縮刑期滿等情，有臺灣
    高等法院被告前案紀錄表1 紙在卷可稽，其於上開徒刑執行
    完畢後5 年內，再故意犯本件最重本刑為有期徒刑以上之罪
    ，為累犯，應依刑法第47條之規定各加重其刑。爰審酌被告
    前有施用毒品之不良素行，歷經觀察、勒戒及強制戒治程序
    後，仍未能徹底戒絕毒品，顯見意志不堅，且有失政府制定
    毒品危害防制條例之立法美意，本不宜寬貸，惟念其施用毒
    品乃自戕一己之身體健康，尚未害及他人，且犯後尚知坦承
    犯行等一切情狀，各量處如主文所示之刑，並定其應執行之
    刑，以資儆懲。
四、至被告前於95年6 月12日中午時分許，因施用第一級毒品海
    洛因、第二級毒品甲基安非他命犯行，經本院於95年9 月29
    日，以95年度訴字第2962號判處應執行有期徒刑9 月在案，
    有該判決1 紙在卷可參，因該案施用毒品時間，距本件被告
    於95年7 月3 日施用毒品時間，相隔已有20餘日之久，客觀
    上難認在時空上有密接關係，而係出於一個施用毒品之單一
    決意，自無法以接續犯之實質上一罪關係論斷，故本案自不
    受前案既判力之效力所及，併此敘明。
據上論斷，應依刑事訴訟法第273 條之1 第1 項、第299 條第1
項前段，毒品危害防制條例第10條第1 項、第2 項，刑法第11條
前段、第47條、第51條第5 款，判決如主文。
本案經檢察官乙○○到庭執行職務。
中    華    民    國    95    年    12    月    20    日
                  刑事第十二庭  法  官  黃宗揚
以上正本證明與原本無異。
如不服本判決，應於收受送達後10日內向本院提出上訴書狀。
中    華    民    國    95    年    12    月    20    日
                                書記官  王壹理
毒品危害防制條例第10條
施用第一級毒品者，處 6 月以上 5 年以下有期徒刑。
施用第二級毒品者，處 3 年以下有期徒刑。


司法院資訊處製作；財團法人民間司法改革基金會備份。
